臺灣基隆地方法院刑事判決　　　　　　　 94年度訴字第458號
公　訴　人　臺灣基隆地方法院檢察署檢察官
被　　　告　甲○○　男　49歲.
上列被告因違反毒品危害防制條例案件，經檢察官提起公訴（94
年度毒偵字第1024號）及移送併辦（94年度毒偵字第1592號），
並經本院合議庭裁定由受命法官獨任進行簡式審判程序，判決如
下：
    主      文
甲○○連續施用第一級毒品，處有期徒刑柒月，扣案之第一級毒
品海洛因毛重零點參公克（不含包裝袋）沒收銷燬之，包裝前開
第一級毒品海洛因之包裝袋壹只、注射針筒壹支均沒收；又連續
施用第二級毒品，處有期徒刑伍月，扣案同上之注射針筒壹支沒
收。應執行有期徒刑壹年，扣案之第一級毒品海洛因毛重零點參
公克沒收銷燬之，包裝前開第一級毒品海洛因之包裝袋壹只、注
射針筒壹支均沒收。
    事實及理由
一、犯罪事實：
    甲○○前因施用毒品案件，經觀察、勒戒後，認有繼續施用
  　毒品之傾向，經本院裁定令入戒治處所施以強制戒治，甫於
　  民國93年4月14日期滿執行完畢，由本院於93年7月26日，以
    91年度訴緝字第14號為免刑判決確定；復因施用第1、2級毒
    品案件，經臺灣基隆地方法院檢察署檢察官提起公訴，嗣於
    94年2月16日由本院以94年度基簡字第94號判決分別判處有
    期徒刑6月及4月，並定應執行有期徒刑9月，於94年3月29日
    確定（尚未執行）。竟不思悔改，復基於施用第1級毒品海
    洛因之概括犯意，於94年4月5日中午12時許及94年6月1日中
    午12時許，在基隆市中山區○○○路1巷43號2樓住處，以將
    第1級毒品海洛因摻水加入注射針筒內注射鼠蹊部之方式，
    連續施用第1級毒品海洛因2次；又另行基於施用第2級毒品
    安非他命之概括犯意，於94年4月5日中午12時許及94年6 月
    1日中午12時許（起訴書誤載於94年4月6日採尿前4日內），
    在上開住處（起訴書誤載不詳處所）以將第2級毒品安非他
    命摻水加入注射針筒內注射鼠蹊部之方式，連續施用第2級
    毒品安非他命2次。嗣為警先於94年4月6日下午4時45分許，
    在上開住處查獲，並扣得第1級毒品海洛因1包毛重0.3公克
    及被告所有供施用第1級毒品海洛因用包裝上開第1級毒品海
    洛因之包裝袋1只；再於94年6月1日晚上8時20分許，在上開
    住處查獲，並扣得其所有供施用第1、2級毒品海洛因、安非
    他命所用之注射針筒1支。
二、證據名稱：
  (一)被告於本院準備程序及審理時之自白。
  (二)扣案之第1級毒品海洛因毛重0.3公克、包裝上開第1級毒品
    海洛因之包裝袋1只及注射針筒1支。
  (三)臺灣尖端先進生技醫藥股份有限公司濫用藥物檢驗報告、基
    隆市警察局第1分局南榮路派出所查獲涉嫌毒品危害防制條
    例毒品初步鑑驗報告單、上開刑事判決書。
三、刑之酌科：
    核被告所為，係犯毒品危害防制條例第10條第1項、第2項之
    施用第1、2級毒品罪。其持有第1、2級毒品海洛因、安非他
    命係供施用，其持有第1、2毒品之低度行為分別為施用第1
    、2毒品之高度行為所吸收，均不另論罪。其先後2次施用第
    1、2級毒品海洛因、安非他命之犯行，各時間緊接，犯罪構
    成要件相同，顯係基於概括犯意為之，均為連續犯，應各論
    以1施用第1級毒品罪、1施用第2級毒品罪，並分別加重其刑
    。再被告所犯上開二罪，犯意各別，罪名互異，應予分論併
    罰。公訴人雖僅就被告於94年4月6日中午12時許施用第1級
    毒品海洛因部分，及94年4月6日採尿前4日內施用第2級毒品
    安非他命部分起訴，而未就前揭犯罪事實所載其餘時點施用
    第1、2級毒品海洛因、安非他命犯行起訴，然未起訴部分之
    犯罪事實與起訴部分，有連續犯之裁判上1罪關係，為起訴
    之效力所及，本院自應併予審究。爰審酌被告前有多次施用
    毒品之前科，仍不知戒除毒品惡習而續為施用毒品，惡性非
    輕，惟審酌所犯施用毒品之犯罪係戕害自身健康之行為，於
    他人尚不致造成損害及被告事後坦承犯行之態度等一切情狀
    ，分別量處如主文所示之刑，並定其應執行刑，以示懲儆。
    扣案之第1級毒品海洛因毛重0.3公克，為查獲之毒品，不問
    屬於犯人與否，應依毒品危害防制條例第18條第1項前段之
    規定，宣告沒收銷燬之；包裝前開第1級毒品海洛因之包裝
    袋1只、注射針筒1支，經核非專供施用毒品之器具，惟係被
    告所有且係供其施用毒品所用之物，業據被告供明在卷，爰
    依刑法第38條第1項第2款規定宣告沒收。
四、應適用之法條：
    依刑事訴訟法第273條之1第1項、第284條之1、第299 條第1
    項前段、第310條之2、第454條第1項，毒品危害防制條例第
    10條第1項、第2項、第23條第2項、第18條第1項前段，刑法
    第11條、第56條、第51條第5款、第38條第1項第2款，判決
    如主文。
本案經檢察官林伯宇到庭執行職務。
中　　華　　民　　國　　94　　年　　7　　月　　18　　日
                  刑事第二庭法  官    何怡穎
以上正本證明與原本無異。
對於本件判決如有不服，應於收受送達後10日內，向本院提出上
訴書狀，上訴於臺灣高等法院，並按他造當事人之人數附具繕本
。
中　　華　　民　　國　　94　　年　　7　　月　　18　　日
                            書記官    李繼業
附錄本案論罪科刑法條：
毒品危害防制條例第10條第1 項、第2 項
施用第1 級毒品者，處6 月以上5 年以下有期徒刑。
施用第2 級毒品者，處3 年以下有期徒刑。
